【裁判字號】    89,訴,1427
【裁判日期】    900222
【裁判案由】    毒品危害防制條例
【裁判全文】
臺灣桃園地方法院刑事判決                        八十九年度訴字第一四二七號
    公  訴  人  臺灣桃園地方法院檢察署檢察官
    被      告  乙○○
    選任辯護人  陳文正律師
右列被告因毒品危害防制條例案件，經檢察官提起公訴（八十九年度偵字第九三三六
號），本院判決如左：
        主  文
乙○○連續轉讓第二級毒品，處有期徒刑柒月。
        事  實
一、乙○○明知安非他命係毒品危害防制條例明定之第二級毒品，不得轉讓，竟基於
    轉讓第二級毒品安非他命之概括犯意，自民國八十八年八月初某日起，至同年十
    月六日上午六時止，在桃園縣桃園市鎮○街四十六號住處及台北縣鶯歌鎮○○○
    路四巷十號前，將其自姓名年籍不詳，綽號「阿平」之成年男子處所購得之安非
    他命，連續五次無償轉讓予其女友甲○○。
二、案經台灣桃園地方法院檢察署檢察官自動檢舉偵查起訴。
        理  由
一、訊據被告乙○○矢口否認有於右揭時、地無償轉讓安非他命予甲○○之行為，辯
    稱安非他命均係其與甲○○合資購買；證人甲○○證詞反覆，不足採信；又警訊
    中曾遭刑求云云。惟查：
    （一）右揭事實，業據被告乙○○於警訊時陳述：「我只是照我拿成本多少就賣
          她多少，有時還免費送她（指甲○○）吸食」，以及：曾於八十八年十月
          六日六時許將一包安非他命送給甲○○等語（見八十八年度毒偵字第八０
          七號偵查卷第六頁），被告嗣於內勤檢察官偵訊時復供稱：「是她打電話
          給我，我才將自己的份給她吃」、「我有請她吃過約五次，但都沒收錢」
          等語（見同前偵查卷第二十三頁），並嗣於承辦檢察官偵訊時供稱：「我
          在吃時，他也一起來吃」（見偵查卷第五頁），核與證人甲○○於本院八
          十八年度訴字第一四二九號案件審理時所為證述：「（何以在警訊時說十
          五次？）我是向他拿那麼多次，有付錢的只有五次」、「（對被告在警訊
          中說是送或本價給妳，有時送妳吸，無賺錢？）答：無意見」等語相符（
          見該卷八十九年一月二十五日審理筆錄、本案偵查卷第十五頁）。
    （二）復查，證人甲○○所指被告販賣安非他命給伊部分，業經本院八十八年度
          訴字第一四二九號為販賣部分無罪之判決，並就被告涉嫌轉讓部分移請檢
          察官另行偵查起訴。證人甲○○於該案件中雖供稱：「（妳因他和妳分手
          ，心生不滿而誣指他？）答：剛開始是，但也是事實」。是以，雖然被告
          與證人甲○○間有感情糾葛，致使甲○○對於被告販賣部分之證詞不一，
          然此部分僅足以認定被告販賣之事實無法證明，至於被告確曾交付安非他
          命予甲○○之事實則堪認定。況且二人既屬男女朋友關係，被告本身亦有
          吸食安非他命，且上開時、地二人確曾一同施用安非他命，復為被告所自
          承無訛，其於吸食之際，無償轉讓安非他命予渠女友即證人甲○○吸食，
          衡與常情相符。故被告辯稱未有轉讓之行為，全屬甲○○挾怨報復云云，
          應為卸責之詞，殊無足取。
    （三）被告雖辯稱其係與甲○○合資購買云云，另證人甲○○於本院調查時亦翻
          異前詞改陳係與被告合資購買云云。第查，被告於本院調查時稱：「他要
          買時，就打電話給我，我跟甲○○一起開車去，他在車上把錢拿給我，他
          在壹個定點等，我就開車去拿安非他命，拿完再回來接他，回到他家車庫
          就交給他安非他命」（見本院八十九年十二月十二日審理筆錄）。證人洪
          小玲則稱：「我要安非他命的時候，我就打電話跟他說，我錢給他，他東
          西就給我」（見本院同日審理筆錄）。依渠二人所陳，渠等所謂「合資購
          買」之方式顯然係被告與「阿平」約妥交易之時、地及價、量後，被告再
          偕甲○○一同前去約定地點進行交易，且每人均已預先備妥應分攤之出資
          額集中交由一人攜行，並非被告自行墊款先購得後再取來轉交甲○○付款
          歸墊。若然，此情核與渠二人所陳合資購買之方式，迥然未合。況且，就
          雙方出資之金額，被告供稱：甲○○每次均出兩千元（見本院九十年二月
          八日審理筆錄），核與證人甲○○於偵訊中所述：我出三千元，他出兩千
          元，「（為何說那麼清楚？）因次數不多」（見偵查卷第三十八頁背面）
          等語顯有扞格。據此要見渠二人所稱係合資購買云云，明顯不實，均係臨
          訟飾卸之詞，不足為採。證人甲○○否認轉讓之證述，亦屬迴護之詞，不
          足採信。
    （四）又被告另辯稱：於警訊中曾遭刑求云云，惟其復稱刑求者並非製作警訊之
          警員，亦無法指出何人刑求？受有如何傷勢？有何證人可資佐證？況且，
          被告嗣於內勤檢察官暨承辦檢察官偵訊時，均曾為相同之自白，已如前述
          ，顯見渠所謂曾於警訊中遭受刑求云云，顯屬無稽，委無足採。
    （五）至被告於警訊中自承無償轉讓五次；證人甲○○對於被告給予安非他命之
          次數則曰：被告曾拿十五次，但有付錢的只有五次云云。按證人之證言係
          陳述其經驗事實，常因時間經過記憶淡忘之自然因素導致內容稍有出入，
          然其所述被告曾無償轉讓安非他命之情，既可採信，已如前述，此項次數
          上之不一致，尚不足以動搖其證詞之可信度，惟應採取有利被告之認定，
          認被告無償轉讓之次數為五次。本件事證明確，被告犯行洵堪認定。
二、核被告乙○○所為，係犯毒品危害防制條例第八條第二項之轉讓第二級毒品罪。
    其先後轉讓安非他命前非法持有之低度行為，應為非法轉讓之高度行為所吸收，
    不另論罪。又被告先後五次轉讓之行為，各時間緊接，方法相同，觸犯構成要件
    相同之罪名，顯係基於概括犯意為之，為連續犯，應依刑法第五十六條規定論以
    一罪，並加重其刑。爰審酌被告與證人甲○○係男女朋友關係、轉讓之數量、次
    數為五次，及其犯罪動機、目的、行為手段、犯罪所生危害、犯罪後態度等一切
    情狀，量處如主文所示之刑。
據上論斷，應依刑事訴訟法第二百九十九條第一項前段、毒品危害防制條例第八條第
二項、刑法第十一條前段、第五十六條，判決如主文。
本案經檢察官鄭重文到庭執行職務。
中      華      民      國    九十      年      二      月    二十二    日
                                臺灣桃園地方法院刑事第一庭
                                          法  官  陳永來
右正本證明與原本無異。
如不服本判決，應於判決送達後十日內向本院提出上訴狀( 應附繕本 )，上訴於
臺灣高等法院。
                                          書記官   洪明媚
中      華      民      國    九十      年      二      月    二十三    日
附錄論罪科刑之法條：
毒品危害防制條例第八條第二項：
轉讓第二級毒品者，處六月以上五年以下有期徒刑，得併科新臺幣七十萬元以下罰金


司法院資訊處製作；財團法人民間司法改革基金會備份。
